【裁判字號】    99,上訴,775
【裁判日期】    990603
【裁判案由】    妨害性自主等
【裁判全文】

臺灣高等法院臺中分院刑事判決         99年度上訴字第775號
上  訴  人  臺灣彰化地方法院檢察署檢察官
上  訴  人
即  被  告  乙○○
選任辯護人  吳榮昌律師
上  訴  人
即  被  告  丙○○
選任辯護人  王錦昌律師
上  訴  人  丁○○
（即被告丙○○之母）
上列上訴人因被告等妨害性自主等案件，不服臺灣彰化地方法院
98年度訴字第1968號，中華民國99年1月29日第一審判決（起訴
案號：臺灣彰化地方法院檢察署98年度偵字第8291號），提起上
訴，本院判決如下：
    主  文
原判決關於乙○○、丙○○恐嚇取財未遂部分撤銷。
乙○○、丙○○共同犯恐嚇取財未遂罪，各處有期徒刑壹年。扣
案電腦主機壹臺、手機壹支（含門號0000000000號SIM卡壹張）
沒收。
其他上訴駁回。
乙○○撤銷改判部分所處有期徒刑壹年，與上訴駁回部分所處有
期徒刑玖年，應執行有期徒刑玖年陸月。
丙○○撤銷改判部分所處有期徒刑壹年，與上訴駁回部分所處有
期徒刑捌年，應執行有期徒刑捌年陸月。
    犯罪事實
一、乙○○於民國98年9月9日，在雅虎奇摩網站上瀏覽發現代號
    0000-0000之女子（79年生，真實姓名年籍詳卷，下稱A女）
    所刊登「真心應徵外拍和網拍麻豆！」內容主旨為兼職打工
    外拍模特兒之廣告，乃在A女信箱中留言：「1小時750元」
    ，並留下聯絡電話與即時通帳號。雙方以即時通聯繫後，相
    約於同年9月11日晚上6時30分許，進行「旅拍」（即在汽車
    旅館內拍照）。乙○○遂偕同友人丙○○（綽號：多多）駕
    駛車牌號碼UK-4235號自用小客車，前往A女位於彰化縣之租
    屋處搭載A女，A女因發現後座坐有丙○○而質問乙○○為何
    有2個男生，乙○○以該人為其朋友，係幫忙拿東西為由取
    信A女，之後3人即前往彰化縣埔心鄉○○路○段「夏綠地汽
    車旅館」。惟進入301號房後，乙○○、丙○○竟共同基於
    妨害性自主之犯意，先由乙○○自後強行抱住A女，並叫丙
    ○○脫掉A女衣褲，惟因A女不斷尖叫掙扎，2人即以摀嘴、
    掐脖方式將A 女壓制，後乙○○並坐在房內廁所台階上，強
    迫A女趴在地上含住其陰莖，為其口交；，丙○○則在A女背
    後壓制及撫摸A女之胸部、下體，其後乙○○、丙○○即輪
    流交換位置，強迫A女輪流含住2人陰莖，為2人口交，並在A
    女為另1人口交時，輪流以丙○○之手機在旁拍照，致A女因
    面貌及口交過程遭人拍攝，心生畏懼，益加無法反抗。其間
    ，乙○○更以右手食指插入A女陰道，前後抽動，過程中A女
    雖一度欲搶回床邊皮包逃離，惟遭2人抓住，乙○○即持床
    上枕頭壓住A女，A女恐遭不測，只好屈服繼續輪流為乙○○
    、丙○○口交直至2人射精為止，2人即以此強暴方式，對於
    A女強制性交得逞。
二、其後，乙○○於98年9月13日在網路即時通與A女交談過程中
    ，發現A女擔心前開照片遭乙○○、丙○○流出，竟與丙○
    ○基於恐嚇取財之犯意聯絡，謀議由乙○○於電話或即時通
    對談中，要求A女需匯款新臺幣（下同）4000元作為刪除照
    片之代價，並提供其所有臺中雙十路郵局帳號000000000000
    00號帳戶供A女匯款轉帳。惟因A女遲未匯款，乙○○更接續
    於如附表所示之時間，以如附表所示之方式，對A女恫稱如
    附表所示之言語，致A女心生畏懼。惟因A女於98年9月12日
    報警後，員警已由前開汽車旅館監視器畫面及A女通聯紀錄
    循線查得乙○○、丙○○2人身份，並於98年9月19日報請臺
    灣彰化地方法院檢察署檢察官核發拘票拘提2人，始未恐嚇
    取財得逞，並扣得乙○○所有郵局存摺1本、所有用以恐嚇A
    女之電腦主機1臺、手機1支（含門號0000000000號SIM卡1張
    ），及丙○○所有用以拍攝A女照片之手機1支（含門號0000
    000000號SIM卡1張）。
三、案經A女訴由彰化縣警察局溪湖分局報請臺灣彰化地方法院
    檢察署檢察官偵查起訴。
    理    由
一、證據能力部分：
    按被告以外之人於審判外之陳述，雖不符前4條之規定，而
    經當事人於審判程式同意作為證據，法院審酌該言詞陳述或
    書面陳述作成時之情況，認為適當者，亦得為證據；當事人
    、代理人或辯護人於法院調查證據時，知有第159條第1項不
    得為證據之情形，而未於言詞辯論終結前聲明異議者，視為
    有前項之同意，刑事訴訟法第159條之5定有明文。本案下列
    引為證據之證人陳述及書證，檢察官、被告乙○○、丙○○
    及其2人之辯護人均不爭執其證據能力，且以之作為證據並
    無不當，依上揭法條之規定，自均有證據能力，先予敘明。
二、訊據上訴人即被告乙○○固坦承有為前開恐嚇取財未遂犯行
    ，及於前開時地由被害人A女為其與被告丙○○口交等事實
    ，然矢口否認有何妨害性自主犯行，辯稱，當初伊係透過網
    路與被害人約定以每小時750元之代價進行「3P」援交，時
    間為3小時，並沒有違反被害人意願，事後係因被害人嫌錢
    太少不肯拿，伊也不知道被害人身上傷痕何來云云。另訊之
    上訴人即被告丙○○亦坦承於前開時地，由被害人A女為其
    與被告乙○○口交等事實，但亦矢口否認有何妨害性自主犯
    行，且否認有恐嚇取財未遂之犯行，辯稱，當初只是應被告
    乙○○邀請一起到員林玩，是到汽車旅館後，被告乙○○向
    伊表示被害人為援交妹，伊才進房間讓被害人為伊口交，並
    沒有違反被害人意願，事後係因被害人嫌錢太少不肯拿，伊
    不知道被害人身上傷痕何來；另事後乙○○只有向伊表示可
    以分得2000元，伊不清楚何以可分得2000元，亦不知乙○○
    有向被害人恐嚇之事云云。惟查：
  (一)、妨害性自主部分：
  1.按告訴人、證人之陳述有部分前後不符，或相互間有所歧異
    時，究竟何者為可採，法院仍得本其自由心證予以斟酌，非
    謂一有不符或矛盾，即應認其全部均為不可採信；尤其關於
    行為動機，手段及結果等之細節方面，告訴人之指陳，難免
    故予誇大，證人之證言，有時亦有予渲染之可能；然其基本
    事實之陳述，若果與真實性無礙時，則仍非不得予以採信；
    次按認事採證、證據之取捨及證據證明力之判斷，俱屬事實
    審法院之職權，苟無違證據法則，自不能指為違法；是供述
    證據前後雖有差異或矛盾，事實審法院非不可本於經驗及論
    理法則，斟酌其他情形，作合理之比較，定其取捨；其就供
    述證據之一部，認為真實者，予以採取，亦非法則所不許。
    因之，證人供述之證據，前後縱有差異，事實審法院依憑證
    人前後之供述證據，斟酌其他證據，本於經驗法則與論理法
    則，取其認為真實之一部，作為論罪之證據，自屬合法（最
    高法院74年度臺上字第1599號判例、90年度臺上字第6943號
    判決意旨可資參照)。
  2.被告等前開關於妨害性自主犯罪之事實，業據證人即被害人
    A女於偵訊及原審審理中結證稱，伊原本在網上刊登廣告欲
    兼職外拍，之後有人留言「1小時750元」，並以即時通與伊
    詳談2、3天後，雙方約定於98年9月11日下午6時30分去汽車
    旅館拍照，被告乙○○表示一對一比較好拍，不會受人影響
    ，且又與伊約定之後的旅拍行程，所以伊就相信，但上車後
    發現多1人，被告乙○○就說那是助理「多多」，要幫忙拿
    東西，後來進入汽車旅館房間後，被告乙○○要伊先去換衣
    服，等伊從廁所換好出來，被告2人都在房內，後來伊應被
    告乙○○要求到廁所前擺姿勢時，被告乙○○突然從後抱住
    伊，捏伊胸部，伊就尖叫，被告乙○○用手摀住嘴巴將伊壓
    在地上，並要被告丙○○趕快脫伊的衣服，伊的洋裝被脫到
    一半，但內衣褲都被脫掉，並因為伊不斷尖叫掙扎，被告2
    人就摀住伊嘴巴並掐伊的脖子，後來被告乙○○就把伊頭轉
    過去讓伊趴在地上含被告乙○○的性器官，被告丙○○則在
    後方壓制並撫摸伊的胸部及下體，2人並輪流交換位置，壓
    住伊的頭要伊口交，伊一直拜託被告2人不要將陰莖插入，
    表示願意幫2人用出來（意指射精），被告乙○○有同意，
    被告2人還輪流用被告丙○○之手機在旁拍照，後來伊想要
    趁機逃跑，就佯稱去床上比較好用，可是抓住床邊包包逃跑
    時，被告乙○○就把伊抓住並說已經給伊機會，還想逃跑等
    語，被告丙○○則拿起伊的包包丟到旁邊，但因為伊一直尖
    叫，被告乙○○就拿枕頭悶住伊的臉，被告丙○○要被告乙
    ○○不要悶了，不然到時候怎麼樣就慘了，被告乙○○才沒
    有繼續悶，後來伊就繼續輪流幫被告2人口交，被告乙○○
    還用手指插入伊陰道內不斷抽動，結束後被告乙○○並將毛
    巾拿到車上，被告丙○○有問被告乙○○處理好了沒，被告
    乙○○回稱已經處理好，之後被告2人說要將伊護送回家，
    被告丙○○並要被告乙○○讓伊坐在後座，但因後座的人需
    要前座移動椅子才能離開，伊無法向汽車旅館人員求救，只
    好在旅館外某處要求下車，被告丙○○還表示如果過幾天沒
    事，會將照片刪除，後來隔天即98年9月12日晚間8時許伊就
    報警，當時發現被告乙○○在11日晚間有用即時通「密」伊
    ，員警就要伊跟被告乙○○聯絡，看能否約被告乙○○出來
    ，但當時沒有聯絡上，之後才又與被告乙○○用即時通聯絡
    上，同日晚間11時許伊有去驗傷，伊的嘴巴有流血，但忘記
    是如何造成，應該是被摀住嘴巴時，因為當時被告乙○○很
    用力摀住伊的嘴巴等語（參98年度偵字第8291號偵查卷第20
    至23頁、原審卷第112至119頁）。核與被告乙○○於偵查及
    原審準備程序中自白及以證人身分結證情節相符（參同上偵
    查卷第89至93、176至178、208、210至211頁，原審卷第43
    至45頁），並有受理疑似性侵害事件驗傷診斷書、搜索扣押
    筆錄、扣押物品目錄表、通話譯文、手機簡訊畫面、通聯調
    閱查詢單、照片、內政部警政署刑事警察局98年12月14日刑
    研字第0980144235號函暨後附鑑識報告及光碟、門號000000
    0000號、0000000000號電話資料查詢及通聯紀錄、車籍資料
    -基本資料詳細畫面、偵查報告等件在卷可稽，復有扣案電
    腦主機3台、儲金簿1本、手機3支可資為憑，足認被告乙○
    ○前開自白與事實相符，應堪採信。
  3.被告2人雖以前詞置辯，但查：
  被告乙○○於98年9月20日警詢中先係辯稱，伊看到被害人A
    女在網路上徵求外拍，伊就留言表示每小時750元，要一對
    一與被害人援交，時間為3小時，而當天到汽車旅館後，房
    錢由伊和被告丙○○均分，因為被害人不願意3P，就表示要
    幫伊2人口交，當時被害人全身僅穿著內褲，其餘衣服是被
    害人脫掉或自行滑落，伊有抓被害人的手、胸部及摸下體，
    也有舔被害人的胸部、下體等部位，但不知被害人身上傷勢
    何來，伊另外有和被告丙○○輪流持被告丙○○的手機拍照
    ，並由被告丙○○將照片傳送至伊的手機，結束後伊問被害
    人價錢為何，被害人沒有回答，所以就沒有付錢，雖然當天
    伊只剩100元現金，所帶的提款卡也只剩50元，但伊有要求
    被告丙○○先行墊付，日後再返還，伊在即時通上會向被害
    人道歉係因覺得沒有付錢云云（參警卷第2至5頁）。復於同
    日偵查中辯稱，當天被告丙○○帶了2000多元，房錢由伊和
    被告丙○○各付600元，其餘伊原本要請被告丙○○墊付云
    云（參同上偵查卷第6至8頁）。並於同日原審訊問中辯稱，
    被告丙○○有問被害人要多少錢，被害人表示不知道價錢云
    云（參原審98年度聲羈字第277號卷第3至5頁）。惟於98年9
    月25日偵查中辯稱，伊一開始在即時通留言中就有表明要與
    被害人3P（隨即改稱係在見面時答應要3P），被害人也沒問
    為何車上有多一人，後來被害人說要改口交，就先幫伊口交
    ，被告丙○○則在旁拍照，之後換幫被告丙○○口交，伊也
    在旁以被告丙○○之手機拍照，結束後伊問被害人要多少錢
    ，被害人因為在漱口沒回答，伊就改問被告丙○○，被告丙
    ○○說不知道，所以沒有給錢，當天被害人只有說不要3P，
    被告丙○○也在場有聽到，被害人沒有哭，沒有求伊放被害
    人走，伊也沒有用手指插入被害人陰道內云云（參同上偵查
    卷第35至36、43頁）。後於98年10月8日偵查中辯稱，當天
    伊有叫被害人去廁所換衣服，被害人出來後，是被告丙○○
    抱住被害人脫被害人之內、外褲，伊只有在旁觀看（隨即改
    稱伊有脫被害人內衣，復改稱不記得），被害人原本不願意
    （先稱是指3P不願意，後改稱是指被被告丙○○脫褲時不願
    意），但伊和被告丙○○表示，都已經來到汽車旅館，被害
    人也說有金錢需求，所以就同意口交，但伊不知道被害人為
    什麼願意口交，結束後伊向被告丙○○表示要拿錢給被害人
    ，被告丙○○說不用給，另外當時是被告丙○○拿枕頭悶住
    被害人，伊只是出面制止，被告丙○○並說要把沾有精液的
    毛巾帶走，後來丟在被告丙○○住處對面巷子的水溝裡。原
    本伊和被告丙○○討論要用旅拍名義將被害人約出來，但由
    伊1人執行，被告丙○○從頭到尾都知道當天是要作什麼，
    用手機拍被害人保護自己及離開時要求被害人作後座，都是
    被告丙○○要求的。且當天伊看得很清楚，是被告丙○○掐
    被害人脖子要被害人不要叫，也是被告丙○○用手撫摸被害
    人下體，被害人還喊痛云云（參同上偵查卷第88至94頁）。
    末於原審審理中改稱，伊留言「1小時750元」就是指援交，
    被害人還有回問說為何價錢這麼高，伊因為擔心援交對象長
    相，才會找被告丙○○一起去，伊沒有強迫被害人為伊口交
    ，會在浴室進行是因為伊不會使用房間的燈控開關，原本被
    害人就知道要3P，是講完手機後突然不願意，被害人幫伊口
    交結束後才換被告丙○○，沒有所謂交換位置，被害人也沒
    有脫褲子，後來伊不在樓上，不可能去拿枕頭悶被害人，也
    沒有用手插入被害人陰道，當天伊帶幾百元，還有1張國泰
    世華提款卡，帳戶內還有幾千元，被告丙○○有給伊4000元
    要給被害人，但被害人覺得錢太少而不願意云云（參原審卷
    第103頁反面至108、119至120頁）。
  被告丙○○先於98年9月20日警詢中辯稱，當天被告乙○○
    打電話找伊去員林玩，後來被害人上車後，被告乙○○就開
    車到汽車旅館，之後被告乙○○帶被害人上樓，伊留在樓下
    抽煙，過了5至10分鐘，被告乙○○下樓告訴伊，被害人可
    以幫伊口交，伊問說要不要錢，被告乙○○表示已經和被害
    人講好了，之後再跟伊算，伊就上樓拉下褲子拉鍊坐在床上
    ，被害人就過來幫伊口交，當時被害人只穿1件上衣，下半
    身赤裸，被告乙○○則在房內看電視，10分鐘後就下樓，再
    次上樓時伊表示出不來，並讓被害人停止口交，伊不知道被
    告乙○○有無拍照，也不知道被害人傷勢何來，當天伊身上
    帶了1200元，被告乙○○在車上向伊借了600元，被害人幫
    伊2人口交完後，伊有問被告乙○○要不要錢，被告乙○○
    說不用云云（參警卷第7至10頁）。後於同日偵查中辯稱，
    當天是被告乙○○上樓和被害人談價錢，並向伊表示都已經
    處理好了，之後再算，而被害人幫伊口交時，因無法射精，
    之後是伊自己去廁所處理才射精的，伊沒有拿手機拍照云云
    （參同上偵查卷第9頁）。復於同日原審訊問時改稱，伊問
    被告乙○○多少錢，被告乙○○說被害人沒講，問伊要不要
    口交，表示錢之後再算，所以伊就讓被告乙○○去處理，被
    害人幫被告乙○○口交時，伊有看一下才下去抽煙云云（參
    原審98年度聲羈字第277號卷第6至8頁）。後於98年9月25
    日偵查中供稱，伊不知道被告乙○○要付給被害人多少錢，
    因為伊在現場時，他們都沒有討論到錢的事情，被告乙○○
    有說會處理云云（參同上偵查卷第32頁）。復於同日偵訊中
    改稱，伊手機內確有被告乙○○拍攝之照片，伊也用該手機
    將照片傳給被告乙○○，但不到10分鐘伊就刪掉照片云云（
    參同上偵查卷第42至43頁）。後於98年10月9日偵訊中辯稱
    ，伊沒有脫被害人衣物，且是被告乙○○用枕頭悶被害人，
    伊有看到被害人嘴巴有血，也有聽到尖叫聲云云（參同上偵
    查卷第99頁）。惟於98年10月14日偵訊中改稱，伊沒有看到
    被害人嘴角血跡，只有看到在滴東西，也沒有看到被告乙○
    ○拿枕頭悶被害人，沾有精液的毛巾也沒有帶走云云（參同
    上偵查卷第108頁）。又於98年11月11日偵訊中供稱，當天
    伊看到被告乙○○將1條毛巾帶出，就叫被告乙○○丟在伊
    住處附近水溝內云云（參同上偵查卷第210頁）。後於原審
    審理時改稱，當天伊在樓下無聊，就上去拿手機拍照，被害
    人沒有說不要拍，伊和被告乙○○是分開的，怎麼會同時在
    場而能拿枕頭丟給被告乙○○悶被害人，伊有拿3000元給被
    告乙○○要付給被害人，但聽到被害人嫌太少不肯拿，當天
    伊身上確實帶了8000元，和警詢所述不同是因為故意隨便向
    員警講個數字，之前沒有說有拿3000元給被告乙○○付錢，
    而說這部分被告乙○○自己會處理，是因為想要把所有責任
    推給被告乙○○云云（參原審卷第104至108、120頁）。
  核被告2人前開辯解，對於所謂援交價錢，被告乙○○先係
    辯稱伊有問被害人，但被害人未回答，當天只帶約100元，
    提款卡也只剩50元，原本要請被告丙○○先行墊付，後改稱
    被告丙○○有問被害人要多少錢，被害人未回答，表示也不
    知道價格，復辯稱被告丙○○說不用付，又改稱當天確有拿
    錢給被害人，但被害人嫌錢太少不肯拿云云。被告丙○○先
    辯稱被告乙○○向伊表示錢已處理好，和伊以後再算，當天
    伊帶了1200元，被告乙○○並向伊借600元付房錢，後改稱
    錢由被告乙○○處理，伊有問要多少，被告乙○○說一點錢
    沒差，但伊沒有看到被告乙○○和被害人結算，復改稱當天
    伊帶了8000元，拿3000元給被告乙○○給被害人，但被害人
    表示錢太少不要，當時伊有聽到被告乙○○和被害人這段對
    話云云，被告2人各自辯解前後不一，彼此矛盾且互相推諉
    ；而對於被害人究竟有無同意援交、何時同意援交、援交方
    式為一對一或3P、何人脫被害人衣物、何人以枕頭悶被害人
    、被害人身上傷勢何來等情，被告乙○○數度翻異前詞；另
    對於有無在口交過程中持手機拍照及事後有無傳送至被告乙
    ○○手機、被害人身上是否穿著衣物、有無帶走毛巾丟棄、
    有無看到被害人嘴角血跡及聽到尖叫等情，被告丙○○亦屢
    次供述不一，是其2人前開辯解是否可採亦有所疑。此外，
    被害人與被告2人原不相識，並無交誼，若被害人早已同意
    以每小時750元，共3小時之代價與被告2人從事援交，豈有
    上車時反驚訝並詢問為何車上不只1人之理？被告乙○○又
    豈有無須準備金錢，而期待原本不知援交目的之被告丙○○
    有足夠金錢而可先行墊付之理？且依被告2人所述，被害人
    當天可期待之報酬為2250元，縱然其後因故更改交易內容為
    口交，被害人亦無分文不取，免費對陌生男子提供服務之理
    ，更殊難想像在被告乙○○願意給付超過原本預估代價3000
    元時，被害人有何嫌錢過少而完全拒絕之必要；又被告2人
    於警詢及偵訊之初，既均辯稱A女同意援交，則對於當天2人
    身上所攜帶現金多寡及原欲交付多少價金予被害人，毫無隱
    瞞之必要，且可加強證明其2人確為援交目的，竟反而均坦
    承身上現金不足當初約定數額，而為「援交結束後對方不收
    錢」此等不合一般性交易常情之辯解。況參之被告乙○○與
    被害人A女於98年9月9日透過雅虎奇摩網站之電子通信內容
    ，被告乙○○發現被害人列登之「外拍」廣告後，即於網路
    留言詢問：「可以接受旅拍？1小時750可以過去你那邊都OK
    」。被害人接獲後，即回訊詢問：「那請問@@你有拍攝作品
    、相簿可看嗎？那要穿什麼服裝和大概拍幾小時？」（見本
    院卷99年5月11日被害人陳述狀所附電子郵件列印內容），
    足見被害人刊登廣告原意確係為拍攝照片，而被告乙○○則
    以「旅拍」為由邀約被害人外出。被告等事後辯稱，被害人
    係刊登廣告表示要「援交」云云，與事實不符。此外，被害
    人於98年9月12日驗傷時，受有下唇內側、左側挫傷、下頷
    、左後肩瘀傷、右側乳頭處抓傷及處女膜上0.2公分大小之
    新挫傷等傷害，並有前開驗傷診斷書附卷可稽，是被告2人
    於異口同聲為前開辯解，均與常情及卷證有違，自難採信。
  被告丙○○之辯護人雖為被告丙○○辯稱，被害人前後供述
    多處不一，且既已就讀高職，應可知與2名陌生男子前往汽
    車旅館之危險性，卻仍為之，顯係以刊登旅拍為名，行徵求
    援交之實，本案應僅為援交後之金錢糾紛，口交過程則未違
    反被害人意願云云。然查證人即被害人A女於原審審理證述
    時距案發已過數月，當天被告2人確係輪流要求被害人進行
    口交並輪流拍照，亦據前述，則對於究竟被害人先為何人口
    交、被告2人於何時方由何人開始拍照、何時報警驗傷等時
    間順序之細節問題，被害人因時間經過已久而記憶日漸淡忘
    ，本屬常情，揆諸前開判決判例要旨，尚難因此謂其所言有
    何不可採信之情。此外，犯罪之被害人，究係採取如何之自
    我保護舉措，每因人（熟識與否）或當時之情況而異，並非
    以即時呼救報警為唯一之途徑，被害人A女為求賺取生活等
    費用兼差而遽遭此事，因認體力上難以抵抗被告2人，退而
    求其次要求以口交代替陰莖插入，於結束後仍搭乘由被告2
    人搭載其離開汽車旅館，以求生命安全，於常情無悖；且被
    害人原有男友，遭逢此等憾事是否願意曝光致讓另一半知悉
    ，亦難一概而論，是被害人於離開汽車旅館後未即時報警，
    直至隔日方因男友發現身上傷勢進一步追問始向警報案，尚
    難認有何不符常情之處。另現今社會攝影師與模特兒於網路
    上互徵有價之「外拍」、「旅拍」，所在多有，非屬罕見，
    模特兒因此遭騙財騙色亦於新聞報導中屢見不鮮，縱本件被
    害人因年輕識淺，無防人之心而未攜伴單獨前往，亦無從據
    此認其係以徵求「旅拍」為名，行「援交」之實，是被告丙
    ○○之辯護人以此為被告丙○○辯護，尚難謂與常情相符而
    得對被告丙○○為何有利之認定。而被告乙○○雖聲請勘驗
    本件扣案電腦主機所儲存檔案，以證實其與被害人於聯絡之
    初，即約定援交之事實。然查本件扣案之被告乙○○所使用
    電腦主機於偵查中已交由內政部刑事警察局鑑識，經使用鑑
    識軟體將硬碟映像檔載入並分析，搜尋該電腦中存有及刪除
    之雅虎即時通訊息，而將之全部複製並燒錄於光碟檢送檢察
    官參考，且該內容全部列印附卷（見原審卷第58頁以下、偵
    卷第218頁以下、第240頁以下），其內容非但全無被告所辯
    稱「援交」訊息，反而，就被害人事後質問被告乙○○假借
    「旅拍」名約其外出，強迫其為被告2人口交之時，被告乙
    ○○完全無否認或辯解之言詞，益證被告等所辯不實。被告
    乙○○聲請勘驗電腦主機內容，既經專業單位鑑識，自無再
    予調查之必要。
  (二)、恐嚇取財未遂部分：
  1.此部分犯罪事實，業據被告乙○○於原審及本院審理中坦承
    不諱，核與證人即被害人A女於偵查及原審審理時證述情節
    相符，並有搜索扣押筆錄、扣押物品目錄表、扣押物品收據
    、通話譯文、通聯調閱查詢單、照片、通聯紀錄、電話資料
    查詢、即時通訊息節錄畫面等件在卷可憑，復有扣案手機1
    支、電腦主機2臺（1臺為被告乙○○所有，1臺為被害人A
    女所提供蒐證）、儲金簿1本可資為憑。又被害人於彼時雖
    因已報警處理，而未匯款，然其確實無法知悉被告乙○○、
    丙○○手機中是否仍存有當日所拍攝之照片，於員警將被告
    2人拘提到案前，亦無法阻止被告乙○○將前開照片外流，
    是被害人對於被告乙○○以如附表所示之言語恐嚇，應可認
    其顯已心生恐懼，足認被告乙○○自白與事實相符，應堪採
    信。
  2.至被告丙○○雖矢口否認此部分犯行，然查被告乙○○於偵
    查中就被告丙○○涉入此部分犯行之事實，已明確具結證稱
    ：從見面交錢到改成匯款方式，伊都有與被告丙○○商量，
    被告丙○○也同意這樣做等語（見偵卷第36、41、42、92、
    120）。參以本件被告2人對被害人為強制性交行為時，即輪
    流持被告丙○○所有之手機加以拍照，事後更將照片傳送至
    被告乙○○手機內，此業據被告等坦承不諱。而被害人亦針
    對遭強制拍攝對被告等口交之照片一再於網路即時通內，要
    求被告乙○○務必將照片刪除，則被告乙○○就照片刪除一
    事，與被告丙○○有所討論，顯然與常情相符。又被告乙○
    ○與丙○○原無任何仇隙，其於偵查中結證與被告丙○○討
    論向被害人索取4000元，又毫無因此減免自己罪責之可能，
    是其所證，堪認與事實相符，足以採信。至其於原審及本院
    審理中改稱被告丙○○不知情云云，應係事後迴護之詞，不
    足採信。
  (三)、綜上所述，本件事證明確，被告2人犯行洵堪認定。
三、核被告2人就犯罪事實一部分所為，均係犯刑法第222條第1
    項第1款之2人以上共同以強暴而為強制性交罪，就犯罪事實
    二部分所為，係犯同法第346條第3項、第1項之恐嚇取財未
    遂罪。被告等就犯罪事實二所示之犯行，已著手於恐嚇取財
    犯罪行為之實行，惟未生取得財物之犯罪結果，為未遂犯，
    應依刑法第25條第2項規定，減輕其刑。另被告2人對A女強
    制性交前所為之猥褻、剝奪行動自由等行為，因屬強制性交
    之階段行為，已為強制性交之高度行為所吸收，不另論罪。
    而被告2人就上開犯罪事實，均有犯意聯絡及行為分擔，為
    共同正犯。復按數行為於同時同地或密切接近之時地實施，
    侵害同一之法益，各行為之獨立性極為薄弱，依一般社會健
    全觀念，在時間差距上，難以強行分開，在刑法評價上，以
    視為數個舉動之接續施行，合為包括之一行為予以評價，較
    為合理，則屬接續犯，而為包括之一罪（最高法院86年臺上
    字第3295號判例意旨參照）。被告2人輪流多次對被害人為
    強制性交，及於如附表所示時間推由被告乙○○多次以如附
    表所示言語恫嚇被害人，分別係於密切接近之時地實施，先
    後之獨立性極為薄弱，且均係侵害同一法益，在刑法評價上
    ，以視為數個舉動之接續施行，合為包括之一行為予以評價
    ，較為合理，應認其分別屬於接續犯。而被告等所犯上開2
    罪，犯意各別，行為互殊，應予分論併罰。
四、原審法院就被告等犯強制性交罪部分，因認被告等罪證明確
    ，適用刑法第28條、第222條第1項第1款、第38條第1項第2
    款，刑法施行法第1條之1規定，審酌被告2人之平日素行、
    犯罪之動機、各自參與情節；被告2人目的僅為逞一己私慾
    ，即以強暴方法剝奪他人之性自主權，侵害他人之身體、自
    由法益，除使被害人身心受創甚鉅外，顯對被害人之日後身
    心發展亦造成無可磨滅之陰影，並危及其人際關係，實非金
    錢賠償能彌補於萬一，所生危害之程度非輕；被告乙○○於
    為強制性交犯行後，未曾體認其所造成被害人之傷害，反認
    其同意被害人僅為口交即係對於被害人自主意願之尊重，足
    見其法治、道德觀念淡薄；及被告乙○○於原審審理中僅坦
    承部分犯行，數度翻異前詞，被告丙○○自始矢口否認犯行
    ，於犯罪後被告2人亦均未與被害人達成和解，賠償被害人
    所受損害，尚難認渠等有何悔意等一切情狀，就被告乙○○
    、丙○○所犯強制性交罪部分，分別量處有期徒刑9年、8年
    ，且明斟酌全情，認量處上開刑罪已罪刑相當，檢察官當
    庭分別求處被告乙○○有期徒刑15年、被告丙○○有期徒刑
    16年稍嫌過重。另扣案手機1支（含門號0000000000號SIM卡
    1張）為被告丙○○所有用以於強制性交過程中拍攝A女照片
    以壓抑A女性自主意願之物，業據被告乙○○、丙○○分別
    供承在卷，乃依刑法第38條第1項第2款之規定宣告沒收。至
    其餘扣案電腦主機2臺（含被害人A女所有用以提供蒐證之主
    機）、手機1支（含門號0000000000號SIM卡1張）、儲金簿1
    本，並非被告乙○○、丙○○所有供本案犯罪所用之物，爰
    不予宣告沒收。另依刑法第91條之1第1項規定，犯同法第22
    2條之罪，於徒刑執行期滿前，於接受輔導或治療後，經鑑
    定、評估，認有再犯之危險者，或依其他法律規定，於接受
    身心治療或輔導教育後，經鑑定、評估，認有再犯之危險者
    ，始得令入相當處所，施以強制治療，是本案判決時尚無從
    諭知被告2人施以強制治療。核其認事用法均無違誤，量刑
    亦屬適當，應予維持。檢察官上訴意旨認原審法院量刑過輕
    ，被告等及被告丙○○之母丁○○上訴意旨均否認犯行，而
    各執前詞指摘原判決不當，均無理由，應予駁回。至原審法
    院就被告等恐嚇取財未遂部分，誤認被告丙○○與被告乙○
    ○之間並無犯意聯絡與行為分擔，僅就被告乙○○為論罪科
    刑之諭，而判決被告丙○○無罪，尚有未合。被告乙○○上
    訴意旨認原審法院量刑過重，雖無理由，然檢察官上訴意旨
    認被告2人係基於共同犯意，而推由被告乙○○以即時通對
    被害人恐嚇取財未遂，並執以指摘原判決不當，則有理由，
    應由本院將原判決關於此部分撤銷改判。爰審酌被告犯罪動
    機、手法，其於加害被害人後，不但語多輕佻，食髓知味，
    更藉被害人擔心照片外流之機會欲詐取錢財，並因未如其意
    即以不堪言詞恐嚇被害人，在在均足見其法治、道德觀念淡
    薄；及被告乙○○於原審審理中僅坦承部分犯行，數度翻異
    前詞，被告丙○○自始矢口否認犯行，於犯罪後被告2人亦
    均未與被害人達成和解，賠償被害人所受損害，尚難認渠等
    有何悔意等一切情狀，各量處如主文第2項所示之刑。至扣
    案電腦主機1臺、手機1支（含門號0000000000號SIM卡1 張
    ）為被告乙○○所有，且用以恐嚇被害人之物，應依法宣告
    沒收。又被告等上開上訴駁回部分所處主刑，與撤銷改判部
    分所處主刑，均應依法定其應執行之刑。
據上論斷，應依刑事訴訟法第368條、第369條第1項前段、第364
條、第299條第1項前段，刑法第28條、第346條第3項、第1項、
第25條第2項、第38條第1項第2款、第51條第5款，刑法施行法第
1條之1，判決如主文。
本案經檢察官甲○○到庭執行職務。
中    華    民    國    99    年    6     月    3     日
            刑事第六庭  審判長法  官  李  文  雄
                              法  官  陳  如  玲
                              法  官  邱  顯  祥
上列正本證明與原本無異。
強制性交部分得上訴。
恐嚇取財部分不得上訴。
如不服本判決應於收受送達後十日內向本院提出上訴書狀，其未
敘述上訴之理由者並得於提起上訴後十日內向本院補提理由書（
均須按他造當事人之人數附繕本）「切勿逕送上級法院」。

                              書記官  許  美  惠 

中    華    民    國    99    年    6     月    3     日
中華民國刑法第346條：
意圖為自己或第三人不法之所有，以恐嚇使人將本人或第三人之
物交付者，處6月以上5年以下有期徒刑，得併科1千元以下罰金
。
以前項方法得財產上不法之利益，或使第三人得之者，亦同。
前二項之未遂犯罰之。
附表：
┌─┬───────┬─────────────┬─────────────────┐
│編│    時間      │           方式           │                內容              │
│號│              │                          │                                  │
├─┼───────┼─────────────┼─────────────────┤
│1 │98年9月14日中 │即時通留言                │你要跟我玩                        │
│  │午12時34分許  │                          │大家就玩玩看                      │
├─┼───────┼─────────────┼─────────────────┤
│2 │98年9月14日晚 │以門號0000000000號電話撥打│期限是這禮拜六                    │
│  │間11時28分許  │被害人所有門號0000000000號│如果禮拜六中午沒有進來他會怎麼做我│
│  │              │電話                      │就不知道了                        │
├─┼───────┼─────────────┼─────────────────┤
│3 │98年9月15日凌 │即時通留言                │你自己要這麼玩                    │
│  │晨0時29分許   │                          │看來你要搞的你男友也知道你才高興  │
│  │              │                          │我也沒辦法                        │
├─┼───────┼─────────────┼─────────────────┤
│4 │98年9月16日晚 │即時通留言                │快一點嘿                          │
│  │間10時24分許  │                          │不然我等不及你男友看到後          │
│  │              │                          │還有你們的住戶                    │
│  │              │                          │我要是把他弄在電梯裡面            │
│  │              │                          │呵呵                              │
│  │              │                          │你就比明星還紅囉                  │
├─┼───────┼─────────────┼─────────────────┤
│5 │98年9月17日晚 │即時通留言                │期限星期六                        │
│  │間10時32分許  │                          │你如果真要玩                      │
│  │              │                          │我已經準備好跟你玩大一點          │
├─┼───────┼─────────────┼─────────────────┤
│6 │98年9月18日下 │即時通留言                │你看來是不想配合                  │
│  │午5時18分許   │                          │不過沒關西                        │
│  │              │                          │你可能忘記我有ㄉ身分證資料        │
│  │              │                          │我想你知道我要說ㄉ是什麼          │
│  │              │                          │你最好乖乖ㄉ周六前                │
│  │              │                          │把4000元匯近來                    │
│  │              │                          │跟你說                            │
│  │              │                          │期限是明天中午                    │
│  │              │                          │你的誠意沒到 我的東西就出去       │
│  │              │                          │很簡單ㄉ道理                      │
│  │              │                          │記得星期六                        │
│  │              │                          │中午12點是期限                    │
│  │              │                          │我會讓網路FOXY所有人都看見        │
│  │              │                          │要是沒收到你的誠意                │
│  │              │                          │就不要怪我囉                      │
│  │              │                          │慎重跟你說                        │
│  │              │                          │我沒跟你在玩                      │
│  │              │                          │你要是覺得無所謂                  │
│  │              │                          │我想我也沒有差別                  │
├─┼───────┼─────────────┼─────────────────┤
│7 │98年9月19日下 │即時通留言                │好吧！                            │
│  │午1時18分許   │                          │期限已過                          │
└─┴───────┴─────────────┴─────────────────┘

司法院資訊處製作；財團法人民間司法改革基金會備份。
